# 合并成本 - 或有对价

提问人：cws1993 时间：2022-11-17 19:51:16
@chenyiwei 陈版主 想咨询您一个合并中或有对价的问题
A公司收购B公司100%股权，收购方案中确定B公司估值 10 亿，A公司分三次支付，第一次支付 2 亿，第二次支付 5 亿，第三次支付 3 亿，股权收购合同同时约定，若A公司没有按合同约定的时间付款，按6%的年化利率支付利息，这种利息属于或有对价吗？收购时点应该如何做会计处理，麻烦陈老师帮忙解答下

回答人：chenyiwei
延期付款利息不属于或有对价。收购时点不对此作特殊处理。后续实际发生延期时，按照延期金额、延期时间和约定的利率计提确认利息支出计入财务费用即可。